【裁判字號】    97,易,192
【裁判日期】    970422
【裁判案由】    竊盜
【裁判全文】
臺灣桃園地方法院刑事判決               97年度易字第192號
公  訴  人  臺灣桃園地方法院檢察署檢察官
被      告  丁○○
上列被告因竊盜案件，經檢察官提起公訴（97年度偵字第3571號
），本院判決如下：
    主  文
丁○○犯如附表所示之罪，各處如附表所示之刑。應執行有期徒
刑壹年陸月，扣案之瑞士刀壹支沒收。
    事  實
一、丁○○基於意圖為自己不法所有之各別犯意，先後於附表所
    示之時間、地點，分別以附表所示之方式，竊取如附表所示
    之財物（犯罪時間、地點、方法、竊得財物、被害人均詳如
    附表所載）。嗣於民國97年2 月4 日中午12時許，於竊得附
    表編號5 所示之財物後，為乙○○發覺，報警處理而查獲，
    並當場扣得其所有，供其竊取附表編號2 至5 所示加重竊盜
    犯行所用之瑞士刀1 支。丁○○為警查獲後，於未被有偵查
    犯罪職權之機關或公務員發覺其涉有附表編號1 至4 所示之
    竊盜、加重竊盜犯罪行為前，經桃園縣政府警察局平鎮分局
    建安派出所警員詢問是否尚涉及其他竊盜案件時，主動自首
    該4次竊盜、加重竊盜犯行，並接受裁判。
二、案經桃園縣政府警察局平鎮分局報告臺灣桃園地方法院檢察
    署檢察官偵查起訴。
    理  由
壹、證據能力部分：
    本案所引用之供述及非供述證據，經本院依法踐行調查證據
    程序，檢察官、被告均不爭執各該證據之證據能力，且亦查
    無依法應排除其證據能力之情形，是後述所引用證據之證據
    能力均無疑義，先予敘明。
貳、認定被告有事實欄之犯罪事實所憑之證據：
    訊據被告丁○○固對於附表編號5 所示之加重竊盜犯罪事實
    坦承不諱，惟矢口否認附表編號1 至4 所示之竊盜、加重竊
    盜犯行，辯稱：伊僅有行竊1 次，即97年2 月4 日之犯行，
    其餘4 次竊盜部分，伊沒有做，因為伊剛被查獲，心裡很害
    怕，腦筋不知道在想什麼，所以才承認云云。經查：
（一）按被告之自白，非出於強暴、脅迫、利誘、詐欺、疲勞訊
      問、違法羈押或其他不正之方法，且與事實相符者，得為
      證據，刑事訴訟法第156 條第1 項定有明文。本件附表編
      號1 至5 之犯罪事實，迭據被告於警詢、檢察官訊問、97
      年2 月4 日及同年3 月4 日本院訊問時自白不諱（見本院
      卷第105 頁），被告雖事後於本院審理時以前開情詞為辯
      ，惟關於本件查獲、製作警詢筆錄之經過，已據證人即查
      獲、製作警詢筆錄之戊○○○○於本院審理時結證稱：查
      獲被告於97年2 月4 日在桃園縣平鎮市○○街地下室竊盜
      案件後，伊有詢問被告是否尚有犯其他案件，被告稱有，
      即由被告帶伊至作案地點，伊並將轄區內與被告查獲案件
      類似手法之竊盜案件筆錄調出，核對筆錄無誤後，拍攝行
      竊地點照片等語（參本院卷第34-36 頁）；證人辛○○○
      ○亦結證述：伊係先對被告製作其97年2 月4 日被查獲案
      件之筆錄，後來被告稱其於伊轄區內尚有犯好幾件竊盜案
      件，而轄區內確實也有受理數件汽車被砸破財物遭竊之案
      件，所以被告帶警方至行竊現場拍照，經調閱卷宗後發現
      與被告陳述相符，所以才製作第2 份筆錄。而被告雖然在
      製作第1 份筆錄時稱並未涉及其他竊盜案件，不過因為製
      作第1 份筆錄時被告父親在場，被告於其父親離開後表示
      ，係因害怕被其父親打，才不敢說，又說希望自己可以關
      久一點等情（見本院卷第37-40 頁）。而被告亦供承：行
      竊地點都是伊帶警方去的，警員態度很好，並未要求伊一
      定要承認，伊當時確實曾向警員表示伊父親在場，所以伊
      不敢說，也曾稱希望自己關久一點等語在卷（參本院卷第
      、40），足見被告於警詢坦承涉犯附表編號1 至4 所示之
      竊盜犯行，並非出於取得自白之警員以強暴、脅迫或其他
      不正之方法所為。
（二）本件附表所示犯罪事實，除經被告為前揭自白外，並據證
      人即被害人丙○○、甲○○、己○○、乙○○，及證人即
      發覺車牌號碼Z9-9018 號自用小客車內財物遭竊之庚○○
      （車輛所有人劉通利之子）分別於警詢指述其等失竊情節
      甚詳，復有贓物認領保管單1 紙、查獲現場照片3 張及失
      竊現場照片5 張附卷可稽，且有被告所有，供竊取附表編
      號2 至5 所示加重竊盜犯行所用之瑞士刀1 支扣案足資佐
      證，前開補強證據皆足資擔保被告於警詢、檢察官訊問、
      97年2 月4 日及同年3 月4 日本院訊問時所為之上開任意
      性自白具有相當程度之真實性，而得使本院確信被告前述
      自白之犯罪事實確屬真實，本院自得依被告前述自白及各
      該補強證據認定被告確有為前述竊盜犯行。至被告固辯稱
      ：伊從未至附表編號1 至4 所示失竊現場，但伊亦不知道
      為何其帶同警員去的地點都有竊盜案件發生云云，惟被告
      既承認係其自行帶同警員至4 個地點指認，衡常倘非被告
      確曾至該4 處行竊，則被告隨意指出某特定地點，而該某
      特定地點復均有失竊報案紀錄，顯與一般社會經驗法則不
      符，益徵被告於本院審理時翻異前供，無非事後圖卸刑責
      之詞，不足採信。
（三）綜上，本件事證明確，被告前揭犯行洵堪認定，應依法論
      科。
參、論罪科刑：
一、按刑法第321 條第1 項第3 款之攜帶兇器竊盜罪，係以行為
    人攜帶兇器竊盜為其加重要件，此所謂兇器，其種類並無限
    制，凡客觀上足以對人之生命、身體、安全構成威脅，具有
    危險性之兇器均屬之，且須行竊時攜帶此種具有危險性之兇
    器為已足，並不以攜帶之初有行兇之意圖為必要，最高法院
    著有79年台上字第5253號判例可資參照。查被告持以為附表
    編號2 至5 犯行之瑞士刀1 支，係鐵製材質，堪認客觀上係
    屬足以傷害人之生命、身體之器械，為具有危險性之兇器，
    被告持扣案瑞士刀1 支為附表編號2 至5 所示之竊盜犯行，
    核其所為，均係犯刑法第321 條第1 項第3 款攜帶兇器加重
    竊盜罪；另被告所為附表編號1 所示竊盜犯行，則係犯刑法
    第320條第1項之普通竊盜罪。
二、被告所為如附表編號1 至5 所示之各次竊盜、加重竊盜犯行
    ，犯意各別，應予分論併罰。
三、又被告於附表編號5 所示加重竊盜犯行後，主動向有偵查犯
    罪職權而尚不知何人犯罪之警員承認尚有附表編號1 至4 所
    示之竊盜、加重竊盜犯行，業據證人楊聰義、謝昭名於本院
    審理時結證明確，堪認被告確有對於未發覺之上開竊盜犯罪
    自首而受裁判之情，爰就附表編號1 至4 所示之竊盜、加重
    竊盜犯行，依刑法第62條前段規定減輕其刑。
四、爰審酌被告前無犯罪紀錄，有卷附臺灣高等法院被告全國前
    案紀錄表1 份可稽，素行尚稱良好，惟其正值青年，竟不思
    循正當途徑獲取所需，任意攫取他人財物，輕忽他人之財產
    法益，所為非是，兼衡被告犯罪之動機、目的、手段、智識
    程度、竊取財物之價值，及犯後尚能犯行等一切情狀，核情
    分別量處如附表編號1 至5 所示之刑，並定應執行刑，以資
    懲儆。
五、公訴人就被告所犯本件竊盜犯行，雖具體求處有期徒刑3 年
    ，並請求對被告宣告強制工作，惟本院斟酌前情，認分別量
    處被告如主文所示之刑，並定其執行之刑為適當；另按保安
    處分係針對受處分人將來之危險性所為之處置，以達教化、
    治療之目的，為刑罰之補充制度。我國現行刑法採刑罰與保
    安處分雙軌制，係在維持行為責任之刑罰原則下，為協助行
    為人再社會化之功能，以及改善行為人潛在之危險性格，期
    能達成根治犯罪原因、預防犯罪之特別目的。是保安處分中
    之強制工作，旨在對嚴重職業性犯罪及欠缺正確工作觀念或
    無正常工作因而犯罪者，強制其從事勞動，學習一技之長及
    正確之謀生觀念，使其日後重返社會，能適應社會生活。竊
    盜犯贓物犯保安處分條例第3 條第1 項規定：「十八歲以上
    之竊盜犯、贓物犯，有犯罪之習慣者，得於刑之執行前，令
    入勞動場所強制工作。」，即係本於保安處分應受比例原則
    之規範，使保安處分之宣告，與行為人所為行為之嚴重性、
    行為人所表現之危險性及對於行為人未來行為之期待性相當
    之意旨而制定，而由法院視行為人之危險性格，決定應否令
    入勞動處所強制工作，以達預防之目的（最高法院91年度台
    上字第4625號判決要旨參照）。因此，法院是否依竊盜犯贓
    物犯保安處分條例第3 條第1 項規定，諭知刑前強制工作，
    端以行為人事後再犯案之危險性高低而定，亦即縱然行為人
    之犯行，符合竊盜犯贓物犯保安處分條例第3 條第1 項之有
    犯罪習慣規定，若法院審酌行為人之犯罪態樣及所諭知宣告
    刑之期間後，認行為人在監經執行宣告刑後，其事後再犯案
    之危險性，尚非甚高時，自無再諭知刑前強制工作之必要。
    本院考量被告前未曾有竊盜前科，以本次被告竊盜犯行之犯
    罪手段、犯罪所得及所生危害觀之，入監服刑，已足使其警
    惕，未來若能順利謀職，當能重返社會，適應社會生活，其
    日後再犯案之危險性，應不致太高，若令其逕入勞動處所強
    制工作，則稍嫌過苛，故本院認尚無宣告強制工作之必要，
    附此敘明。
六、扣案之瑞士刀1 支，係被告所有，供其犯附表編號2 至5 所
    示之加重竊盜犯行所用之物，應依刑法第38條第1 項第2 款
    規定，宣告沒收。
據上論斷，應依刑事訴訟法第299 條第1 項前段，刑法第320 條
第1 項、第321 條第1 項第3 款、第62條前段、第51條第5 款、
第38條第1 項第2 款，刑法施行法第1 條之1 第1 項、第2 項前
段，判決如主文。
本案經檢察官鄭東到庭執行職務。
中    華    民    國    97    年    4     月    22    日
                      刑事第十二庭  法  官  許雅婷
以上正本證明與原本無異。
如不服本判決，應於判決送達後10日內向本院提出上訴狀（應附
繕本），其未敘述上訴理由者，應於上訴期間屆滿後20日內補提
理由書狀於本院，上訴於臺灣高等法院。
                                    書記官  吳玉蘭
中    華    民    國    97    年    4     月    23    日
 附表：
┌──┬──────┬──────┬──────┬─────┬────┬───────────┐1
│編號│  犯罪時間  │  犯罪地點  │  犯罪方法  │ 竊得財物 │被 害 人│應處罪刑及宣告沒收之物│
├──┼──────┼──────┼──────┼─────┼────┼───────────┤
│ 1  │民國（下同）│桃園縣平鎮市│拾撿石塊敲破│新臺幣（以│劉通利  │丁○○竊盜，處有期徒刑│
│    │96年11月19日│洪圳路132 巷│車窗玻璃進入│下同）100 │        │貳月。                │
│    │凌晨3 時許  │2 弄2 號 前 │車牌號碼ZP-9│元        │        │                      │
│    │            │            │018 號自小貨│          │        │                      │
│    │            │            │車內竊取    │          │        │                      │
├──┼──────┼──────┼──────┼─────┼────┼───────────┤
│ 2  │96年11月20日│桃園縣平鎮市│持客觀上足以│GPS1台（價│丙○○  │丁○○攜帶兇器竊盜，處│
│    │凌晨4 時許  │龍南路670 巷│對他人生命、│值約9 千元│        │有期徒刑肆月。扣案之瑞│
│    │            │停車場內    │身體造成危險│。        │        │士刀壹支沒收。        │
│    │            │            │，可供兇器使│          │        │                      │
│    │            │            │用之瑞士刀1 │          │        │                      │
│    │            │            │支，撬破車窗│          │        │                      │
│    │            │            │玻璃，進入車│          │        │                      │
│    │            │            │牌號碼HC-788│          │        │                      │
│    │            │            │6 號自小客車│          │        │                      │
│    │            │            │內竊取      │          │        │                      │
├──┼──────┼──────┼──────┼─────┼────┼───────────┤
│ 3  │96年11月20日│桃園縣平鎮市│持客觀上足以│新力牌CDX-│甲○○  │丁○○攜帶兇器竊盜，處│
│    │上午6 時許  │龍南路666 巷│對他人生命、│GT260S型號│        │有期徒刑肆月。扣案之瑞│
│    │            │1 之2 號停車│身體造成危險│音響1 台，│        │士刀壹支沒收。        │
│    │            │場內        │，可供兇器使│價值約15,0│        │                      │
│    │            │            │用之瑞士刀1 │00元      │        │                      │
│    │            │            │支，撬破車窗│          │        │                      │
│    │            │            │玻璃，進入車│          │        │                      │
│    │            │            │牌號碼6389-T│          │        │                      │
│    │            │            │Q號自小客車 │          │        │                      │
│    │            │            │內竊取      │          │        │                      │
├──┼──────┼──────┼──────┼─────┼────┼───────────┤
│ 4  │97年1 月27日│桃園縣平鎮市│持客觀上足以│汽車音響主│己○○  │丁○○攜帶兇器竊盜，處│
│    │中午12 時許 │東光路57旁停│對他人生命、│機1 台重型│        │有期徒刑肆月。扣案之瑞│
│    │（檢察官起訴│車場        │身體造成危險│機車，價值│        │士刀壹支沒收。        │
│    │書誤載為96年│            │，可供兇器使│約60,000元│        │                      │
│    │1月27日）   │            │用之瑞士刀1 │          │        │                      │
│    │            │            │支，撬破車窗│          │        │                      │
│    │            │            │玻璃，進入車│          │        │                      │
│    │            │            │牌號碼7686-R│          │        │                      │
│    │            │            │G 號自小客車│          │        │                      │
│    │            │            │內竊取      │          │        │                      │
├──┼──────┼──────┼──────┼─────┼────┼───────────┤
│ 5  │97年2 月4 日│桃園縣平鎮市│持客觀上足以│白人漱口水│乙○○  │丁○○攜帶兇器竊盜，處│
│    │中午12 時許 │華安街2 號停│對他人生命、│1 瓶、孔雀│        │有期徒刑柒月。扣案之瑞│
│    │（檢察官起訴│車場內      │身體造成危險│餅乾1 包、│        │士刀壹支沒收。        │
│    │書誤載為96年│            │，可供兇器使│打火機1 個│        │                      │
│    │2月4日）    │            │用之瑞士刀1 │、手錶1 支│        │                      │
│    │            │            │支，撬破車窗│、牙刷1 支│        │                      │
│    │            │            │玻璃，進入車│、電池8 個│        │                      │
│    │            │            │牌號碼L5-306│、指甲剪1 │        │                      │
│    │            │            │3 號自小客車│支、綠油精│        │                      │
│    │            │            │內竊取      │1 個，價值│        │                      │
│    │            │            │            │約495元   │        │                      │
└──┴──────┴──────┴──────┴─────┴────┴───────────┘
附錄本案論罪科刑法條全文：
中華民國刑法第320條
意圖為自己或第三人不法之所有，而竊取他人之動產者，為竊盜
罪，處 5 年以下有期徒刑、拘役或 5 百元以下罰金。
意圖為自己或第三人不法之利益，而竊佔他人之不動產者，依前
項之規定處斷。
前二項之未遂犯罰之。
中華民國刑法第321條
犯竊盜罪而有左列情形之一者，處6 月以上、5 年以下有期徒刑
：
一  於夜間侵入住宅或有人居住之建築物、船艦或隱匿其內而犯
之者。
二  毀越門扇、牆垣或其他安全設備而犯之者。
三  攜帶兇器而犯之者。
四  結夥三人以上而犯之者。
五  乘火災、水災或其他災害之際而犯之者。
六  在車站或埠頭而犯之者。
前項之未遂犯罰之。


司法院資訊處製作；財團法人民間司法改革基金會備份。
